<<<<<<< HEAD
---
title: "TP 1"
author: "Luciana Casoy"
date: "2023-08-02"
output: html_document
---

### TP 1

## IMPORTAMOS UNA BASE DE DATOS DE CASOS COVID_19. NOS QUEDAMOS UNICAMENTE CON LOS FALLECIDOS Y LOS CLASIFICAMOS POR EDAD Y GÉNERO, ¿QUE CARÁCTERÍSTICAS PREDOMINABAN EN LOS FALLECIDOS?
```{r}
casos_covid19_2020 <- read.csv("data/casos_covid19_2020.csv",
                      stringsAsFactors = TRUE, encoding = "latin")
```
```{r}
library(tidyverse)
```
## SELECCIONO UNICAMENTE LOS FALLECIDOS
```{r}
fallecidos_covid19_2020 <-dplyr::filter (casos_covid19_2020, fallecido == "si")
```

## ARMO RANGOS ETAREOS PARA ORGANIZAR LOS CASOS DE MODO QUE SEA MÁS FACIL VER UN RESULTADO
```{r}
fallecidos_covid19_2020_agrupados <- mutate(fallecidos_covid19_2020, grupos_edades =case_when(edad >= 0 & edad<= 5 ~ "Pirmera infancia",
                                          edad > 5 & edad <= 14 ~ "Infantes y Adolescentes",
                                          edad > 14 & edad <= 26 ~ "Jovenes",
                                          edad > 26 & edad <= 65 ~ "Adultos",
                                          edad > 65 ~ "Adultos mayores"))

```

## AGRUPO LOS DATOS SEGUN LAS DOS VARIABLES QUE ME INTERESA CONOCER Y LAS MUESTRO EN UNA TABLA 
(saco los n/a) 

```{r}
cant_fallecidos_sin_na<- fallecidos_covid19_2020_agrupados %>%filter(!is.na(grupos_edades))
final <- cant_fallecidos_sin_na %>%  group_by(genero, grupos_edades) %>% summarise(n = n())

final <- final %>% rename (cant_fallecidos =n)

final <- arrange(final, desc(cant_fallecidos))

```
## LOS RESULTADOS NOS MUESTRAN QUE EN EL GRUPO DE MAYOR RIESGO, ADULTOS MAYORES, EL GENERO NO ES UN FACTOR DE DIFERENCIACIÓN EN CUANTO AL NUMERO DE FALLECIDOS, EN CAMBIO EN LOS ADULTOS, EL GENERO MASCULINO TIENE MUCHOS MAS FALLECIDOS QUE EL FEMENINO.
=======
---
title: "TP 1"
author: "Luciana Casoy"
date: "2023-08-02"
output: html_document
---

### TP 1

## IMPORTAMOS UNA BASE DE DATOS DE CASOS DE COVID Y QUEREMOS SABER CUANTOS SON LOS FALLECIDOS POR RANGOS ETAREOS
```{r}
casos_covid19_2020 <- read.csv("data/casos_covid19_2020.csv",
                      stringsAsFactors = TRUE, encoding = "latin")
```
```{r}
library(tidyverse)
```
## SELECCIONO UNICAMENTE LOS FALLECIDOS
```{r}
fallecidos_covid19_2020 <-dplyr::filter (casos_covid19_2020, fallecido == "si")
```

## ARMO RANGOS ETAREOS PARA ORGANIZAR LOS CASOS 
```{r}
fallecidos_covid19_2020_agrupados <- mutate(fallecidos_covid19_2020, grupos_edades =case_when(edad >= 0 & edad<= 5 ~ "Pirmera infancia",
                                          edad > 5 & edad <= 14 ~ "Infantes y Adolescentes",
                                          edad > 14 & edad <= 26 ~ "Jovenes",
                                          edad > 26 & edad <= 65 ~ "Adultos",
                                          edad > 65 ~ "Adultos mayores"))

```


## CUENTO LA CANTIDAD DE FALLECIDOS POR GRUPO ETAREO (saco los n/a) 
```{r}
conteo <- fallecidos_covid19_2020_agrupados %>% count(grupos_edades)

```
```{r}
cant_fallecidos_por_edades <- conteo%>%filter(!is.na(grupos_edades))
```

>>>>>>> 6ebc255d7bf28f3cef826c7e28dd861bd2c7f772
